# 请教陈版，处置子公司，合并现金流量表补充资料的问题

提问人：5003138 时间：2015-03-15 00:17:14
请教陈版，如果处置子公司，因合并资产负债表不合并被处置子公司的期末资产与负债，那么在编制合并现金流量表补充资料时，计算经营性应收应付项目时，是否应计算被处置子公司处置日的期末余额。我认为应该要计算，因为被处置子公司的现金流量要合并进来。还是通过“其他”项目来进行调整。多谢！

回答人：chenyiwei
被处置子公司对经营性应收应付项目变动的影响仅计算到处置日，即年初和处置日的经营性应收应付项目余额相比较。处置日经营性应收应付项目减少到零并不对应于经营活动现金流量，因此不纳入补充资料中调整。该调整项目用不到“其他”项目的。

提问人：lsk1976 时间：2016-03-16 23:43:33
对于陈版主的回答，我有不同意见。
从母公司的角度看，处置子公司股权收到的现金属于投资活动类下的“处置子公司及其他营业单位收到的现金净额”。但是从集团公司的角度看，该处置活动相当于打包出售了一批有关联的资产和负债。其结果是，处置子公司的股权以后，这批资产和负债从合并报表中消失了，同时集团公司收到了一笔对价。
由于这笔对价是出售不同资产和负债的净价，而出售不同的资产和负债，应当对应不同的现金流量科目。比如：应收账款和存货对应“销售商品、提供劳务收到的现金”，商誉对应“处置固定资产、无形资产和其他长期资产收回的现金净额”，短期借款的本金部分对应“偿还债务支付的现金”，等等......因此，为了保持现金流量表与其它财务报表之间的钩稽关系，便于报表使用者更好地理解和分析企业财务状况，预测企业未来现金流量，最好的方法是将“处置子公司及其他营业单位收到的现金净额"还原成出售各项资产和负债的现金流量科目。
我认为这个方法比在附表中披露更直观。只是还原过程将涉及到大量虚拟的现金流量。而现行的会计准则并不允许。我希望将来IASB能修改现金流量准则，体现“实质重于形式”的原则。
不知陈版主和各位同行是否认同？

回答人：chenyiwei
不赞同。，虽然打包处置的资产和负债中有部分原先是经营活动形成的，但其处置的方式就是特殊的非经营性方式，所以不能虚拟到正常处理情况下用到的现金流量项目。

提问人：lsk1976 时间：2016-03-17 19:42:07
谁知道现在国内外上市公司如何解释：间接法下合并现金流量表与其它财务报表之间因合并范围变化而产生的勾稽差异？
是否要在附注中披露？

回答人：chenyiwei
至少在国内不用披露（非强制性要求，当然如果公司自愿披露，也不禁止）。